# 陈版及各位关于限制性股票调整授予数量

提问人：aizai22 时间：2019-12-05 06:30:23
限制性股票在授予后，公司发生资本公积金转增股本、派送股票红利、股份拆细、缩股、派息、配股或增发等影响公司股票价格进行除权、除息处理的情况时，公司对尚未解除限售的限制性股票的回购价格做相应调整，同时调整授予的限制性股票的数量。这影响后期限制性股票会计成本的测算数据吗？具体会计处理除了调整其他应付款和库存股外 还需做其他处理吗？

回答人：chenyiwei
此类事项均不影响后期限制性股票会计成本的测算数据，即对每年借记管理费用、贷记资本公积的分录无影响。但如你所述，有可能需要调整 “其他应付款——限制性股票回购义务” 和“库存股” 的金额。